臺灣基隆地方法院交通事件裁定　　　　 94年度交聲字第135號
移送機關即
原處分機關　交通部公路總局台北區監理所基隆監理站
聲明異議人
即受處分人　甲○○
上列受處分人因違反道路交通管理處罰條例聲明異議案件，對於
交通部公路總局台北區監理所基隆監理站94年6 月15日所為之處
分（原處分案號：基監字第裁42─CG0000000 號），聲明異議，
本院裁定如下：
    主    文
異議駁回。
    理    由
一、按汽車駕駛人駕駛汽車，應遵守道路交通標誌、標線、號誌
    之指示，道路交通安全規則第90條前段定有明文，而道路交
    通標誌標線號誌設置規則第206 條第5 款第1 目規定「圓形
    紅燈」之行車管制號誌係表示禁止車輛通行，並不得超越停
    止線或進入路口，如汽車駕駛人，駕車行經有燈光號誌管制
    之交岔路口闖紅燈者，處新臺幣1800元以上5400元以下罰鍰
    並記違規點數3 點，道路交通管理處罰條例第53條及第63條
    第1 項第3 款亦有明文。
二、本件聲明異議人即受處分人甲○○（下稱受處分人）於民國
    93年10月11日上午11時15分許，駕駛5P─0393號自用小貨車
    ，在臺北縣金山鄉台二線與陽金公路口之設有燈號管制之交
    岔路口，未依燈號指示闖紅燈，經設在該路口之自動照相儀
    器攝得上開情形，台北縣政府警察局交通隊乃以受處分人有
    前揭道路交通管理處罰條例第53條之違規行為掣單舉發。受
    處分人不服該舉發，於93年11月17日向臺北縣政府警察局金
    山分局提出申訴，然經該分局函覆以其違規事實明確，並函
    請交通部公路總局台北區監理所基隆監理站（下稱原處分機
    關）依法裁決，受處分人未於93年12月4 日之應到案日期前
    到案聽候裁決，原處分機關遂於94年6 月15日，依道路交通
    管理處罰條例第53條（原處分贅引第1 項）裁處受處分人罰
    鍰新臺幣（下同）5400元，並依同條例第63條第1 項第3 款
    （原處分漏引第3 款）記違規點數3 點。
三、聲明異議意旨略以：伊是依據燈號指示右轉，且曾看過許多
    違規闖紅燈之照片，都是拍攝駕駛人正前方的燈號，而伊之
    違規採證照片卻是拍攝駕駛人後面上方的燈號，難道駕駛人
    停在停止線時，還看得見頭頂上的燈號，而不是看正前方的
    燈號云云。
四、經查：受處分人於93年10月11日上午11時15分許，駕駛前揭
    自用小貨車，在臺北縣金山鄉台二線與陽金公路口之設有燈
    號管制之交岔路口，於該路口紅燈亮起5.3 秒後逾越停等線
    ，並繼續往前行，有採證照片2 張附卷可憑，是其闖紅燈之
    違規行為明確。受處分人雖以前詞置辯，然該路口係設置三
    色紅綠燈號誌，並無右轉燈號，已據臺北縣金山分局員警至
    現場勘查屬實，此有該分局93年12月30日北縣警金刑字第09
    30019351號函在卷可按；又依採證照片所示，除受處分人所
    逾越之停等線處設有管制燈號，在其右前方路口亦設有管制
    燈號，二處燈號同為紅色燈號，駕駛人並無不能查覺行進方
    向之指示燈號情形，受處分人辯稱無法看見紅燈亮起云云，
    亦不足採。
五、綜上所述，本件受處分人於前揭時、地，駕駛自用小貨車闖
    紅燈之違規行為事證明確，原處分機關調查結果，認受處分
    人有上揭違規行為，依道路交通管理處罰條例第53條、第63
    條第1 項第3 款，裁處受處分人5400元罰鍰，記違規點數 3
    點，核無違誤。本件異議人之異議為無理由，應予駁回。
六、據上論斷，應依道路交通案件處理辦法第19條，裁定如主文
    。
中　　　華　　　民　　　國　　94　　年　7 　月　29    日
　　　　　　　　　　　　交通法庭法　官　劉桂金
以上正本證明與原本無異。
對於本件裁定如有不服，應於收受送達後5 日內，向本院提出抗
告書狀，敘述抗告之理由，抗告於臺灣高等法院。
中　　　華　　　民　　　國　　94　　年　7 　月　29    日
                                書記官  丁文宏
